臺灣基隆地方法院刑事判決　　　　　　　 96年度易字第598號
公　訴　人　臺灣基隆地方法院檢察署檢察官
被　　　告　乙○○
上列被告因竊盜案件，經檢察官提起公訴（96年度偵字第475號）
，本院判決如下：
    主  文
乙○○結夥三人以上竊盜，累犯，處有期徒刑柒月，減為有期徒
刑參月又拾伍日，如易科罰金以新台幣壹仟元折算壹日。
    事　實
一、乙○○前曾於民國93年間因公共危險案件，由本院於93 年6
    月25日以93年度基交簡字第238號，判處有期徒刑5月，如易
    科罰金以銀元3百元折算1日；嗣經上訴，本院於93年10月11
    日以93年度交簡上字第20號駁回上訴確定。又於93年間因公
    共危險案件，由本院於93年9月8日以93 年度基交簡字第374
    號，判處有期徒刑6月，如易科罰金以銀元3 百元折算1日；
    嗣經上訴，本院於93年4月23日以93 年度交簡上字第26號駁
    回上訴確定。經聲請定應執行刑，本院以94 年度聲字第540
    號裁定，定其應執行有期徒刑10月，如易科罰金以銀元3 百
    元折算1日，於94年6月28日確定，並於94 年3月25日入監服
    刑，而於95 年1月24日縮刑期滿，執行完畢。詎猶不知悔改
    ，復與張衛民（已死亡，由臺灣基隆地方法院檢察署檢察官
    以96年度偵字第475 號為不起訴之處分）、曾燕婷（另經臺
    灣基隆地方法院檢察署檢察官通緝中）三人，共同基於為自
    己不法所有意圖之犯意聯絡，結夥三人於95年12月7日下午2
    時許，在基隆市安樂區○○○街35號前，由乙○○負責把風
    及銷贓，曾燕婷亦負責把風，而由張衛民下手，徒手竊取基
    隆市安樂區三民里所有，由里長丙○○經管之圓形及四方形
    不鏽鋼水溝蓋各1 個。得手後，由乙○○及張衛民二人共同
    搭乘計程車將前述2 個水溝蓋載運至基隆市○○區○○路「
    來源號」資源回收廠，以每公斤新臺幣（下同）50元之價格
    販賣與不知情之巫自來油（另由臺灣基隆地方法院檢察署檢
    察官以96年度偵字第475號為不起訴處分），所得金額700元
    均朋分花用殆盡。嗣經警循線查獲，始知上情。
二、案經被害人丙○○訴由基隆市警察局第四分局報請臺灣基隆
    地方法院檢察署檢察官偵查起訴。
    理　由
壹、程序事項：
一、按最重本刑為3 年以下有期徒刑、拘役或專科罰金之罪，以
    及刑法第321 條之竊盜罪，經第二審判決者，不得上訴於第
    三審法院；又除簡式審判程序、簡易程序及第376條第1款、
    第2 款所列之罪之案件外，第一審應行合議審判，刑事訴訟
    法第376條第2款、第284條之1分別定有明文。查被告乙○○
    係犯刑法第321 條第1項第4款之結夥三人竊盜罪，依上開規
    定得行獨任審判，合先敘明。
二、按被告以外之人於審判外之言詞或書面陳述，除法律有規定
    者外，不得作為證據；又被告以外之人於審判中有下列情形
    之一，其於檢察事務官、司法警察官或司法警察調查中所為
    之陳述，經證明具有可信之特別情況，且為證明犯罪事實之
    存否所必要者，得為證據：一、死亡者；又被告以外之人於
    審判外之陳述，雖不符合同法第159條之1至第159條之4之規
    定，但經當事人於審判程序同意作為證據，法院審酌該言詞
    陳述或書面陳述作成時之情況，認為適當者，亦得為證據。
    當事人、代理人或辯護人於法院調查證據時，知有第159 條
    第1 項不得為證據之情形，而未於言詞辯論終結前聲明異議
    者，視為有前項之同意，刑事訴訟法第159 條第1項、第159
    條之3第1款及第159條之5亦分別定有明文。查證人張衛民於
    警詢所為之證述固為傳聞證據，然證人張衛民已於96 年3月
    23日死亡，有臺灣基隆地方法院檢察署相驗屍體證明書可稽
    （見偵查卷第98頁），本院查其警詢筆錄作成之情況，核無
    違法取證或其他瑕疵，且為證明被告加重竊盜犯罪事實存否
    所必要，依上開規定證人張衛民於警詢中之證述，自有證據
    能力。又本判決下列所引用之其他各項證據方法之證據能力
    ，當事人於本院審判期日均表示無意見而不予爭執，且迄至
    言詞辯論終結前亦未再聲明異議，本院審酌該等言詞陳述及
    書面陳述作成時之情況，並無不宜作為證據之情事，依刑事
    訴訟法第159條之5之規定，自得作為證據，併先敘明。
貳、實體事項：
一、訊據被告乙○○對其於上開時、地與證人即共犯張衛民、曾
    燕婷有結夥三人加重竊盜之事實，坦承不諱，與證人即被害
    人丙○○於警詢及偵查中證訴其經管之三民里所有的圓形及
    四方形不鏽鋼水溝蓋各1 個遭竊；證人即共犯張衛民於警詢
    證述曾與被告及證人即共犯曾燕婷共同於上開時地徒手竊取
    上述不鏽鋼水溝蓋2 個，並與被告搭計程車到證人巫自來油
    開設之「來源號」資源回收廠，出售上述不鏽鋼水溝蓋2 個
    ，所得金額均已朋分花用殆盡；及證人巫自來油證稱被告與
    證人張衛民二人搭乘計程車到其開設之「來源號」資源回收
    廠，出售上述不鏽鋼水溝蓋2 個等，互核相符，並有贓物認
    領保管單1紙、照片3張可資佐證，堪信被告之自白與事實相
    符，本件事證明確，被告犯行堪以認定，應依法論科。
二、核被告所為，係犯刑法第321 條第1項第4款之結夥三人以上
    竊盜罪。被告與共犯張衛民、曾燕婷就上開犯行有犯意聯絡
    及行為分擔，應論以共同正犯。被告前曾受如事實欄所載有
    期徒刑之執行，此有臺灣高等法院被告前案紀錄表附卷可考
    ，其於受徒刑之執行完畢後5 年以內，故意再犯本件最重本
    刑為有期徒刑以上之刑之罪，為累犯，應加重其刑。爰審酌
    被告貪圖小利，不思以正當工作獲取財物，竟謀不勞而獲，
    且危害社會治安匪淺，及犯後尚能坦承犯行之態度，兼衡其
    犯罪方法、目的，手段等一切情狀，量處如主文所示之刑。
    又被告犯本件加重竊盜行為時間係在96年4 月24日之前，且
    所犯之罪，核與中華民國九十六年罪犯減刑條例第2條第1項
    第3 款之規定相符，合於減刑之要件，爰依該規定減為如主
    文所示之刑，併諭知易科罰金之折算標準。
據上論結，應依刑事訴訟法第299條第1項前段，刑法第28條、第
321條第1項第4款、第47條第1項、第41條第1 項前段，中華民國
九十六年罪犯減刑條例第2條第1項第3款、第7條、第9 條，判決
如主文。
本案經檢察官甲○○到庭執行職務。
中　　華　　民　　國　　96　　年　　10　　月　　17　　日
                  刑事第四庭法  官  齊  潔
以上正本證明與原本無異。
對於本件判決如有不服，應於收受送達後10日內，向本院提出上
訴書狀，上訴於臺灣高等法院，並按他造當事人之人數附具繕本
。
中　　華　　民　　國　　96　　年　　10　　月　　17　　日
                            書記官  王月娥
附錄論罪法條
刑法第321條第1項
犯竊盜罪而有左列情形之一者，處6月以上、5年以下有期徒刑：
一  於夜間侵入住宅或有人居住之建築物、船艦或隱匿其內而犯
    之者。
二  毀越門扇、牆垣或其他安全設備而犯之者。
三  攜帶兇器而犯之者。
四  結夥三人以上而犯之者。
五  乘火災、水災或其他災害之際而犯之者。
六  在車站或埠頭而犯之者。
